臺灣屏東地方法院民事判決　　　　　　　　　　　　　九十三年度簡上字第四八號
　　上　訴　人　甲○○
　　被上訴人　　臺灣菸酒股份有限公司
　　法定代理人　丁○○
　　訴訟代理人　丙○○
右當事人間請求侵權行為損害賠償事件，上訴人對於中華民國九十三年七月三十日本
院潮州簡易庭九十三年度潮簡字第二三八號第一審判決提起上訴，本院於民國九十三
年十月二十七日言詞辯論終結，判決如下：
    主      文
上訴駁回。
第二審訴訟費用由上訴人負擔。
    事實及理由
一、被上訴人起訴主張：上訴人明知如附表所示香菸（下稱系爭香菸），均係仿冒被
    上訴人向經濟部中央標準局（現改制為智慧財產局）申請核准註冊，取得商標專
    用權之「長壽及圖」、「ＬＯＮＧＬＩＦＥ」、「新樂園及圖」、「長壽Ｇｅｎ
    ｔｌｅ及圖」商標圖樣之私菸，竟於不詳時、地，向不詳姓名年籍之人購入準備
    販賣，於民國九十三年二月七日十二時四十分許，上訴人在位於屏東縣東港鎮○
    ○路二四二號住處斜對面之倉庫內搬運系爭香菸時，為警查獲。故於原審聲明求
    為判決上訴人應按查獲系爭香菸零售單價一千倍之金額，賠償被上訴人新台幣（
    下同）十九萬元。
二、上訴人則以：系爭香菸是一位綽號「阿強」、真名乙○○之男子所有的，因為他
    向伊借三萬元沒錢還，於九十三年二月六日把香菸質押在伊那裡，其他情形，伊
    不知情等語置辯。並於原審聲明：被上訴人之訴駁回。
三、原審以上訴人所辯未侵害商標權等語，實違常情，不足採信，認被上訴人請求以
    系爭香菸零售價格一千倍定其賠償金額核屬正當，故判決：(一)上訴人應給付被上
    訴人十九萬元。(二)訴訟費用由上訴人負擔。(三)本判決得假執行。
四、上訴人不服提起本件上訴，於本院聲明求為：(一)原判決廢棄。(二)駁回被上訴人在
    第一審之訴。被上訴人則請求駁回上訴。
五、被上訴人主張系爭香菸係仿冒其向經濟部中央標準局（現改制為智慧財產局）申
    請核准註冊，取得商標專用權之「長壽及圖」、「ＬＯＮＧＬＩＦＥ」、「新樂
    園及圖」、「長壽Ｇｅｎｔｌｅ及圖」商標圖樣之私菸，及零售單價部分，業據
    被上訴人提出「台灣菸酒股份有限公司產品價目表」一份為證，且為上訴人所不
    爭執，堪信為真實。至被上訴人主張上訴人侵害其商標權之事實，則為上訴人所
    否認，並以前詞置辯，故本件之主要爭點即在於上訴人是否構成對被上訴人商標
    權之侵害。經查：
（一）證人乙○○雖於本院審理時證稱：上訴人叫我阿強，系爭香菸是我在港口溪邊
      撿到的，共撿到二十四箱，我自己留不到一箱，其餘二十三箱多都抵押在上訴
      人家裡，因為我欠上訴人三萬元沒還，所以一直不敢去拿等語（本院卷第二六
      至三十頁）。惟查，本件查獲之系爭香菸數量高達一千九百七十包，依被上訴
      人所提出之零售價格計算，總價值應為七萬六千元，上訴人已於原審審理時自
      承伊平時有抽煙習慣，都抽長壽菸等語（見原審卷第十五頁），可見其對系爭
      香菸之價值應甚瞭解，倘系爭香菸確係乙○○為抵償欠款三萬元而交予上訴人
      ，應僅須提供等值之香菸即可，豈會交予上訴人市價超出借款金額二‧五倍以
      上之香菸？又乙○○如確實積欠上訴人三萬元，其僅須販售部分系爭香菸即可
      還債，何須提供全部系爭香菸質押？況系爭香菸若為抵債用，上訴人依理應等
      待一段時間讓證人乙○○籌錢贖回，豈有九十三年二月六日收受，而翌日（二
      月七日）即已迫不及待處分系爭香菸之理？是證人乙○○及上訴人所述，顯與
      常理有違。
（二）一般人在未立字據之情形下借款予他人，對該人之姓名、電話、住址等身份事
      項應有所知悉，此乃為信任借款之基礎，然上訴人於台灣屏東地方法院檢察署
      九十三年度偵字第九六０號菸酒管理法案件偵查時卻供稱：我無法聯絡「阿強
      」作證云云（偵查卷第四頁），足見其非但對「阿強」之真實姓名無所知悉，
      且二人亦缺乏信任基礎，故上訴人辯稱乙○○欠錢一事，即非無疑。又上訴人
      在偵查中供稱：伊從事漁行賣碎冰及魚箱，阿強如果沒有拿錢來贖，我就打算
      乙○○若不能於短期內將系爭香菸變價，任令香菸逾期，必定減損系爭香菸之
      價值，則豈有單純收受香菸，卻不予變價之理？況上訴人嗣於九十三年六月二
      十八日再度為警查獲販賣仿冒香菸一事，並為本院判處有期徒刑六月，此有本
      院九十三年度簡字第一一六一號刑事判決影本在卷可按（本院卷第四七頁），
      益徵上訴人所辯，顯係卸責之詞，證人乙○○所證，乃屬迴護之詞，均無可採
      ，故被上訴人主張之事實，應信屬實。
六、按商標權人對於侵害其商標權者，得請求損害賠償，並得請求排除其侵害；有侵
    害之虞者，得請求防止之。商標權人請求損害賠償時，得就查獲侵害商標權商品
    之零售單價五百倍至一千五百倍之金額計算其損害，但所查獲商品超過一千五百
    件時，以其總價定賠償金額。商標法第六十一條第一項、第六十三第一項第三款
    分別定有明文。本件上訴人被查獲侵害被上訴人商標權之系爭香菸零售價及數量
    如附表所示，各商品數量均未逾一千五百件，是被上訴人以系爭香菸零售單價乘
    以一千倍定賠償金額，訴請上訴人給付十九萬元（計算如附表所示），核屬正當
    ，應予准許。
七、綜上所述，本件被上訴人主張上訴人侵害其商標專用權應為可採，上訴人所辯均
    難採信，從而，原審據此判命上訴人如數給付，並依職權宣告假執行，於法並無
    不合，上訴意旨指摘原判決不當，求予廢棄改判，為無理由，應予駁回。又本件
    事證已臻明確，兩造其餘攻擊防禦方法，經核於本件判決結果不生影響，爰不一
    一論述，併此敘明。
據上論結，本件上訴為無理由，依民事訴訟法第四百三十六條之一第三項、第四百四
十九條第一項、第七十八條，判決如主文。
中　　　華　　　民　　　國　　九十三　　年　　　十一　　　月 　　十 　　日
                                      臺灣屏東地方法院民事第一庭
                                          審判長法官  羅心芳
                                          法      官  林雅莉
                                          法      官  翁世容
右正本證明與原本無異。
本判決不得上訴。
                                          法院書記官  溫訓暖
中　　　華　　　民　　　國　　九十三　　年　　　十一　　　月 　　十 　　日
附表：
┌──┬─────────┬─────┬─────┬─────┬─────┐
│編號│侵害商標權物品    │ 數    量 │ 零售單價 │ 市   價  │ 賠償金額 │
│    │                  │          │（新台幣）│（新台幣）│（新台幣）│
├──┼─────────┼─────┼─────┼─────┼─────┤
│一  │長壽黃硬盒香菸    │ 270包    │ 35元     │  9450元  │ 35000元  │
├──┼─────────┼─────┼─────┼─────┼─────┤
│二  │長壽白軟包淡菸    │ 490包    │ 35元     │ 17150元  │ 35000元  │
├──┼─────────┼─────┼─────┼─────┼─────┤
│三  │長壽藍圓角包淡菸  │ 570包    │ 45元     │ 25650元  │ 45000元  │
├──┼─────────┼─────┼─────┼─────┼─────┤
│四  │長壽尊爵硬盒淡菸  │ 270包    │ 40元     │ 10800元  │ 40000元  │
├──┼─────────┼─────┼─────┼─────┼─────┤
│五  │新樂園淡煙        │ 370包    │ 35元     │ 12950元  │ 35000元  │
├──┴─────────┼─────┼─────┼─────┼─────┤
│總 計                   │ 1970包   │          │ 76000元  │ 190000元 │
└────────────┴─────┴─────┴─────┴─────┘
